臺灣臺南地方法院刑事判決
110年度易字第1174號
聲  請  人  臺灣臺南地方檢察署檢察官
被      告  王子亮


上列被告因毀損案件，經檢察官聲請以簡易判決處刑（110年度
偵字第6316號），本院受理後（110年度簡字第2717號），認為
不宜逕以簡易判決處刑，改依通常程序審理，判決如下：
    主  文
本件公訴不受理。
    理  由
一、聲請簡易判決處刑意旨如附件。
二、按告訴乃論之罪，告訴人於第一審辯論終結前得撤回其告訴
    ；告訴經撤回者，法院應諭知不受理之判決；又不受理判決
    ，得不經言詞辯論為之，刑事訴訟法第238條第1項、第303
    條第3款、第307條分別定有明文。
三、查本件告訴人曾靖媚告訴被告王子亮涉嫌毀損案件，檢察官
    聲請簡易判決處刑意旨認被告係觸犯刑法第354條之毀損罪
    嫌，依同法第357條之規定，即須告訴乃論。茲據被告及告
    訴人2人於本院調解成立，告訴人並具狀撤回告訴，有本院
    調解筆錄及告訴人親簽之刑事撤回告訴狀各1件在卷可稽，
    揆諸前開說明，爰不經言詞辯論，逕為諭知不受理之判決。
四、據上論斷，應依刑事訴訟法第452條、第303條第3款、第307
    條，判決如主文。
中　　華　　民　　國　　110 　年　　12　　月　　27　　日
                  刑事第十五庭  法  官  李音儀
以上正本證明與原本無異。
如不服本判決應於收受本判決後20日內向本院提出上訴書狀，並
應敘述具體理由。其未敘述上訴理由者，應於上訴期間屆滿後20
日內向本院補提理由書狀（均須按他造當事人之人數附繕本）「
切勿逕送上級法院」。 
　　　　　　　　　　　　　　　　書記官　陳怡蓁　　　　　
中　　華　　民　　國　　110 　年　　12　　月　　27　　日

附件：
臺灣臺南地方檢察署檢察官聲請簡易判決處刑書　
                                     110年度偵字第6316號
　　被　　　告　王子亮　男　34歲（民國00年0月00日生）
　　　　　　　　　　　　住○○市○區○○路0段000巷00號2
　　　　　　　　　　　　　樓之2
　　　　　　　　　　　　國民身分證統一編號：Z000000000號
上列被告因毀損案件，業經偵查終結，認為宜以簡易判決處刑，
茲將犯罪事實及證據並所犯法條分敘如下：
　　　　犯罪事實  
一、王子亮委託洪瑞隆、曾靖媚2人清潔工作，對於清潔費用之
    給付產生口角爭執，王子亮因而心生不滿，基於毀損之犯意
    ，於民國109年11月2日17時50分許，在臺南市○○區○○路0段0
    00號，持高爾夫球棍砸毀曾靖媚所有之車牌號碼000-000號
    重型機車，致令該車多處毀損因而不堪使用。　　　
二、案經曾靖媚訴由臺南市政府警察局永康分局移送偵辦。
　　　　證據並所犯法條
一、上開犯罪事實，業據被告王子亮坦承不諱，核與告訴人曾靖
    媚指訴情節相符，並有機車維修估價單、機車毀損情形照片
    等在卷可稽，是被告犯嫌堪以認定。
二、核被告所為，係犯刑法第354條毀損罪嫌。
三、依刑事訴訟法第451條第1項聲請逕以簡易判決處刑。
　　此　致
臺灣臺南地方法院
中　　華　　民　　國　 110　　年　　10　　月　　25　　日
　　　　　　　　　　　　　　　檢察官   董 詠 勝
本件證明與原本無異
中　　華　　民　　國　 110　　年　　10　　月　　27　　日
                              書記官   何 佩 樺
附錄本案所犯法條全文
中華民國刑法第354條
毀棄、損壞前二條以外之他人之物或致令不堪用，足以生損害於
公眾或他人者，處 2 年以下有期徒刑、拘役或 1 萬 5 千元以
下罰金。
附記事項：
本件係依刑事訴訟法簡易程序辦理，法院簡易庭得不傳喚被告、
輔佐人、告訴人、告發人等出庭即以簡易判決處刑；被告、被害
人、告訴人等對告訴乃論案件如已達成民事和解而要撤回告訴或
對非告訴乃論案件認有受傳喚到庭陳述意見之必要時，請即另以
書狀向簡易法庭陳述或請求傳訊。